# 求助陈版主，政府给的补贴，资产相关的，但是已经卖掉了

提问人：laurazj 时间：2021-06-22 13:33:07
政府给的补贴，
一部分是与模具相关的，但是其实这个模具本公司是作为存货的。这个无法作为与资产相关的补贴，应该如何处理呢
另外一部分是固定资产相关，但是拿补贴的但我已经将资产卖给集团内其他单位了，是否可以在集团层面调整，冲减资产原值？

回答人：chenyiwei
1 、模具补贴，在模具实现销售时冲减销售成本或者计入其他收益。
2 、固定资产相关补贴，在确定无需返还的前提下，可在资产处置时确认为资产处置损益，购入资产的一方不对该项补助进行会计处理。到集团合并报表层面进行调整，将其恢复为递延收益并继续在剩余年限内摊销。